臺灣桃園地方法院民事判決　　　　　　　95年度訴字第1362號
原　　　告　甲○○○○○○○管理委員會
法定代理人　乙○○
訴訟代理人　吳金棟律師
被　　　告　丁○○
上列當事人間請求損害賠償事件，原告就本院95年度壢簡字第10
38號刑事案件提起附帶民事訴訟（95年度壢附民字第22號），經
本院刑事庭於民國95年7 月5 日裁定移送前來，本院於民國96年
3 月21日言詞辯論終結，判決如下：
    主  文
原告之訴及其假執行之聲請均駁回。
訴訟費用由原告負擔。
    事實及理由
一、原告起訴主張：被告於民國95年6 月1 日下午約2 時許起，
    至原告國宅社區內，連續竊取自立五街第1 、9 、13號之14
    樓電信箱白鐵蓋64個、水塔蓋18個及消防錨子980 個，其中
    消防錨子1 個新台幣（以下同）1,000 元、電信箱白鐵蓋1
    個1,200 元、水塔蓋1 個4,600 元，原告合計受有損害1,13
    9,600 元爰依民法侵權行為之法律關係請求被告賠償原告所
    受之損害。並聲明：被告應給付原告1,139,600 元，及自起
    訴狀繕本送達之翌日起至清償日止，按年利率百分之5 計算
    之利息，另原告願供擔保請准宣告假執行。
二、被告則以：我承認在95年6月1日有偷取3片白鐵蓋，東西也
    當場被原告領回去了。另原告所請求白鐵蓋64個等不是我偷
    的等語，資為抗辯。並聲明：駁回原告之訴及其假執行之聲
    請。
三、兩造不爭執之事實：
    被告丁○○係桃園縣中壢市「自立新村」之住戶，於95 年6
    月1 日下午1 時30分許，進入上開社區○○○街7 號之大樓
    ，並在14樓處徒手竊取該大樓住戶所共有之電信箱白鐵蓋3
    片，惟於當日下午2 時30分許，為該社區警衛金訓謨查獲，
    上開電信箱白鐵蓋業經原告之總幹事丙○○領回，被告上開
    行為，經本院上開刑事案件科處有期徒刑2 月，如易科罰金
    ，以300 元折算1 日，緩刑2 年確定在案，此有本院95年度
    簡上字第391 號刑事案卷影印節本1 份附卷足憑，亦經本院
    調取該案核閱屬實，並為兩造所不爭執。
四、得心證之理由：
    本件原告主張被告涉犯竊盜罪，係故意損害原告之權利，致
    生損害於原告，其所受損害包括電信箱白鐵蓋64個、水塔蓋
    18 個及消防錨子980個，總計受有1,139,600元之損害，應
    由被告賠償云云，惟被告僅承認其95年6月1日有竊取3片白
    鐵蓋，其餘物品則均為被告所否認，並以前揭情辭置辯。是
    以，本件應審究之爭點，即為：原告依侵權行為法律關係，
    請求被告賠償其上開損害，有無理由？茲審究如下：
    (一)按因故意或過失，不法侵害他人之權利者，負損害賠償責
      任，民法第184 條第1 項前段固定有明文。惟依民事訴訟
      法第277 條規定，當事人主張有利於己之事實者，就其事
      實有舉證之責任。因此，以侵權行為為原因，請求回復原
      狀或賠償損害者，應就其權利被侵害之事實負立證之責，
      有最高法院19年上字第38號判例意旨足資參照。經查，原
      告主張被告涉犯竊盜罪嫌，經有罪判決確定，係故意損害
      其權利，使其難於追回原物，致生損害云云，然被告所涉
      刑事竊盜案件之3 片白鐵蓋，業經原告職員丙○○全部已
      領回之事實，既為兩造所不爭執，則基於侵權行為之賠償
      損害，係以填補被害人所受實際損害為目的，若無實際損
      害，即無賠償可言之法理，此部分原告遭竊取之財物，原
      告既已回復其占有，即不生所謂原物返還不能或難於回復
      之損害，故上開原告已回復其占有之財物，自不能認係被
      告實施竊盜犯行所致原告之損害。
    (二)次查，原告又主張另竊取電信箱白鐵蓋61個、水塔蓋18個
      及消防錨子980 個等情，為被告所否認，揆諸前揭舉證責
      任分配原則，被告就此部分侵權行為事實之真正，自應由
      原告負舉證之責。查於本院95年10月2 日言詞辯論期日中
      ，原告之訴訟代理人供稱：「... 被告被查獲時，我們社
      區保全有問他說以前我們社區所失竊的東西是否為你所偷
      ，被告當場有承認。」，被告當庭辯稱「當時他並沒有問
      我說以前的東西是否我偷的，他只有說被查獲的白鐵蓋是
      不是我偷的，我當然承認」；再者，被告於桃園縣警察局
      中壢分局自強派出所95年6 月1 日調查筆錄中供稱「查獲
      當時我正拿著旅行箱要下樓，保全警衛要求我開旅行箱，
      我及配合打開該綠色旅行箱，並承認我偷旅行箱內所裝著
      的白鐵電信箱蓋」、「我第一次行竊... 」（見本院卷第
      37、38頁），又原告社區保全即訴外人金訓模亦於同次調
      查筆錄中陳稱「共有3 片（指查獲之白鐵電信箱蓋），是
      我們大樓的電信箱上的白鐵蓋... 」（見本院卷第43 頁
      ）。據此足認，被告僅於95年6 月1 日僅竊取自立五街1
      、9 、13號之14樓電信箱白鐵蓋3 個，原告雖指稱被告於
      是日之後另連續竊取電信箱白鐵蓋61個、水塔蓋18個、消
      防錨子980 個得手云云，惟原告並未就被告之其他竊取上
      開物品之行為，舉證以實其說，自難信為真實。另原告以
      上開主張為由請求檢察官提起上訴，惟亦經本院以其主張
      不足採，判決駁回上訴，有上開本院95年度簡上字第391
      號刑事判決抄本在卷可稽。從而，原告請求被告賠償上開
      物品失竊之損失，即無所據，不能准許。
    (三)綜上所述，本件被告所竊取之3 片電信箱白鐵蓋，業經原
      告全部已領回之事實，原告並未因此受有損害；原告復不
      能證明其社區電信箱白鐵蓋61個、水塔蓋18個、消防錨子
      980 個係遭被告竊取，則原告依據民法第184 條第1 項前
      段規定，請求被告賠償其損害，即無理由，自不應准許，
      應予駁回。
    (四)原告之訴既經駁回，其假執行之聲請，亦因訴之駁回而失
      所依附，不予准許。
    (五)本件事證已臻明確，兩造其餘攻擊防禦方法及舉證，核與
      判決結果無影響，爰不一一論述，附此敘明。
五、據上論結，本件原告之訴為無理由，爰依民事訴訟法第78條
    ，判決如主文。
中　　華　　民　　國　　96　　年　　4 　　月　　4 　　日
                  民事第二庭法　官　潘進順
以上正本係照原本作成。
如對本判決上訴，須於判決送達後20日內向本院提出上訴狀
中　　華　　民　　國　　96　　年　　4 　　月　9 　　日
                　　　　　　書記官　黃進傑
